# 间接现金流量的编制中当期出售固定资产转回的折旧费用的处理

提问人：faith_qian 时间：2013-03-04 15:05:01
间接现金流量的编制中 当期出售固定资产转回的折旧费用这部分没有影响净利润不知道该如何处理？
谢谢大家

回答人：chenyiwei
间接法中的“固定资产折旧”之类项目，是指本期计提的固定资产折旧中计入损益的金额。处置固定资产时转出固定资产折旧不在该项目填列，但因为此时转出的折旧影响处置损益的计算，所以会影响“固定资产报废损失”或者“处置固定资产损失”项目的金额。